臺灣高等法院刑事裁定                  100年度抗字第764號
抗  告  人  林群超
上列抗告人因聲請定其應執行刑案件，不服臺灣板橋地方法院中
華民國100年5月31日裁定（100年度聲字第2106號），提起抗告
，本院裁定如下：
    主  文
抗告駁回。
    理  由
一、原裁定意旨略以：抗告人即受刑人林群超因犯毒品危害防制
    條例等案件，先後經法院分別判處如原裁定附表所示之刑，
    有上開判決及本院被告前案紀錄表等件附卷可參，然前揭判
    決所據以定應執行刑之各宣告刑，既仍須再與附表編號11、
    12所示之宣告刑重定其應執行之刑，原審審核該數罪俱係在
    首先確定之科刑判決確定前所犯，又無重覆裁定之虞，且上
    開案件犯罪事實最後判決之法院為臺灣臺北地方法院、臺灣
    板橋地方法院，故由臺灣板橋地方法院檢察署檢察官為本件
    聲請，原審認聲請為正當，爰依刑事訴訟法第477條第1項，
    刑法第53條、第51條第5款，定其應執行有期徒刑12年3月等
    語。
二、本件抗告意旨略以：新法實施以來，刪除連續犯之規定，新
    制改為一罪一罰，然此對吸食毒品之犯行有欠公允，參照各
    法院判決，如「販賣毒品案例」，某被告所犯5次販賣行為
    ，判刑時，依次分別判刑有期徒刑15年（5個15年合計75 年
    ）後定應執行之刑，大約有期徒刑18年6月至19年，又如強
    盜案件所犯6件，分別判刑有期徒刑5年6月（6個5年6月合計
    33年）定應執行為有期徒刑6年6月，諸如竊盜案件亦同，其
    審判過程與吸食毒品之不同處，只差在判決前大致上都會吸
    收為同一審法官審理判決，而吸食毒品則無此行為，例如6
    次吸食毒品分別判刑有期徒刑1年2月，合併為有期徒刑6至7
    年左右，兩造之間待遇何止天壤之別，其不公之處昭然可見
    。再按比例原則論，毒品危害防制條例中，販賣二級毒品，
    大致約7年至8年，而同條例之吸食毒品罪，吸食毒品者均有
    其成癮性，反覆施用長期之下所犯多數犯行，依現況之判決
    度與販賣行為亦不遑多讓，更有勝之。惟販賣行為與吸食行
    為之量刑相差巨大，顯見違背比例原則。今抗告人特呈書狀
    於貴院，懇求給予抗告人一個合理公平、從新從輕、有利於
    抗告人的裁定云云。
三、經查：
  (一)按裁判確定前犯數罪者，併合處罰之，有2裁判以上者，依
    刑法第51條之規定，定其應執行之刑，同法第50條、第53條
    分別定有明文。次按法院就自由裁量權之行使，除不得逾越
    法律所規定範圍之外部性界限外，另應受比例原則、公平正
    義原則之規範，謹守法律秩序之理念，體察法律之規範目的
    ，使其結果實質正當，合於裁量之內部性界限，俾與立法本
    旨相契合。刑法第51條第5款規定數罪併罰，宣告多數有期
    徒刑者，應於各刑中之最長期以上，各刑合併之刑期以下，
    定其應執行之刑期，但不得逾30年，其就數罪併罰，固非採
    併科主義，而係採限制加重主義，就俱發各罪中，以最重之
    宣告刑為基礎，由法院參酌他罪之宣告刑，裁量加重定之，
    且不得逾法定之30年最高限制，此即外部性界限。法院為裁
    判時，二者均不得有所踰越。在數罪併罰，有二裁判以上，
    定其應執行之刑時，固屬於法院自由裁量之事項，然仍應受
    前揭外部性界限及內部性界限之拘束（最高法院94年度台非
    字第233號判決、96年度台上字第7583號判決、97年度台上
    字第2017號判決參照）。
  (二)抗告人先後犯有如原裁定附表所示之違反毒品危害防制條例
    等罪，分由臺灣臺北地方法院、臺灣板橋地方法院判處如附
    表所示之刑確定在案。經臺灣板橋地方法院檢察署檢察官聲
    請定其應執行刑，經原審審核認聲請為正當，並依上揭法條
    規定，就原裁定附表編號1至編號18所示各罪所處之刑，裁
    定應執行有期徒刑12年3月。又抗告人所犯如原裁定附表所
    示各罪所處之刑，均係在各刑中最長期3年9月以上，各刑合
    併累計之刑期12年4月以下，合於刑法第51條第5款規定所定
    之外部界限，復未逾自由裁量之內部界限，揆諸前揭說明，
    原審裁定依法並無違誤。抗告意旨所指法院審酌有失合理公
    平、並請求給予抗告人悔過向上之機會、並從新從輕裁定云
    云，或為法院實質審理、量刑時所應審酌之要件，並非定應
    執行刑所應考量事項，或為抗告人漫指誤解之詞，俱非可採
    。是抗告人之抗告意旨徒憑己見，任意指摘原裁定不當，並
    無理由，應予駁回。
據上論結，應依刑事訴訟法第412條，裁定如主文。
中    華    民    國   100    年    7     月    22    日
                  刑事第十庭  審判長法  官  宋  祺
                                    法  官  高玉舜
                                    法  官  陳明珠
以上正本證明與原本無異。
不得再抗告。
                                    書記官  陳韋杉
中    華    民    國   100    年    7     月    25    日